臺灣基隆地方法院基隆簡易庭民事判決
原　　　告　臺灣銀行股份有限公司
法定代理人　張明道
訴訟代理人　楊基隆
　　　　　　袁立佳
被　　　告　張朝全
　　　　　　陳美真
上列當事人間請求清償債務事件，本院於民國100年5月10日言詞
辯論終結，判決如下：
    主  文
被告應於繼承被繼承人張忠正之遺產範圍內連帶給付原告新臺幣
貳拾伍萬仟柒佰肆拾元，及如附表所示之利息暨違約金。
訴訟費用新臺幣貳仟柒佰陸拾元由被告連帶負擔。
本判決得假執行。
    事實及理由
一、按訴狀送達後，原告不得將原訴變更或追加他訴，但擴張或
    減縮應受判決事項之聲明者，不在此限，民事訴訟法第 255
    條第1項第3款定有明文。經查，原告於起訴時請求被告應給
    付新臺幣（下同）253,740元，及自民國96年9月1 日起至清
    償日止，按年息6.736％計算之利息，暨自96年10月2日起至
    清償日止，逾期在6個月以內者，按借款利率10%、逾期超過
    6個月者，按借款利率20%加計違約金；嗣於本院100年5月10
    日言詞辯論期日時，減縮該項聲明為被告張朝全、陳美真在
    繼承被繼承人張忠正遺產範圍內連帶給付原告如上開本金25
    3,740 元及其利息、違約金，核原告係減縮應受判決事項之
    聲明，揆諸前開規定，應予准許。
二、原告主張：訴外人張雅雯於就讀私立崇右技術學院時，邀同
    訴外人即被繼承人張忠正及訴外人周淑貞為連帶保證人，與
    原告簽訂放款借據，向原告借用8筆就學貸款合計258,415元
    ，約定借款人應於本教育階段學業完成或退伍後滿1 年之日
    起依年金法分96期，按月攤還本息，如不依期償還本息，即
    喪失期限利益，除依借款利率計付遲延利息外，另本金自到
    期日起，利息自付息日起，逾期在6 個月以內者，按借款利
    率10%、逾期超過6個月者，按借款利率20 %加計違約金，上
    開借款債務並由訴外人張忠正、周淑貞為連帶保證人。而訴
    外人張忠正於95年4月5日死亡，其第一順位繼承人張雅雯、
    張肯彬、張韋旻均已辦理拋棄繼承並經本院准予備查在案，
    被告張朝全、陳美貞依民法第1138規定為次順位之法定繼承
    人且並未於法定期限內聲請拋棄繼承或限定繼承，自應依民
    法第1148條之規定繼承其連帶保證債務。繼而訴外人張雅雯
    於96年8月1日起即未依約繳款，並業經本院98年度基簡字第
    446號判決在案，尚積欠原告本金253,740元，及自96年9 月
    1日起至清償日止，按年息6.736%計算之利息，暨自96年10
    月2日起至清償日止，逾期在6個月以內者，按借款利率10 %
    、逾期超過6個月者，按借款利率20 %加計違約金等債務未
    清償，被告等既繼承被繼承人張忠正之連帶保證債務，自應
    負清償之責。為此依據消費借貸及繼承之法律關係提起訴訟
    ，聲明如主文第1項所示。
三、被告等經合法通知而未到庭，亦未提出書狀為任何聲明或陳
    述。
四、經查，被告張朝全、陳美真為被繼承人即連帶保證人張忠正
    之繼承人，此有被繼承人即連帶保證人張忠正及被告張朝全
    、陳美真之戶籍登記資料在卷可稽，其亦未為拋棄或限定繼
    承，有本院100年3月3日基院義民如字第02483號函附卷可稽
    ，本應繼承被繼承人張忠正之連帶保證債務，就系爭借款負
    連帶清償之責。又原告主張之上開事實，業據提出與其主張
    相符之放款借據（就學貸款專用）、就學貸款放出查詢單、
    利率資料等件影本為證，而被告等就原告上揭主張經合法通
    知而未答辯，依民事訴訟法第280條第3項視為自認，原告之
    主張自堪信屬實。從而，原告依消費借貸契約、連帶保證契
    約及繼承之法律關係請求被告張朝全、陳美真於繼承被繼承
    人張忠正之遺產範圍內連帶給付如主文第1項所示之本金、
    利息及違約金，為有理由，應予准許。
五、本件訴訟標的金額未逾50萬元，依民事訴訟法第389條第1項
    第3款，應依職權宣告假執行。
六、本件訴訟費用部分，非屬被繼承人張忠正遺產中之債務，尚
    無前揭繼承債務以所得遺產為限，負清償責任規定之適用，
    附此敘明。
七、訴訟費用2,760元由被告連帶負擔。
中    華    民    國   100    年    5     月    19    日
                  基隆簡易庭法  官  王翠芬
以上正本係照原本作成。
對於本件判決如有不服，應於收受送達後20日內向本院提出上訴
書狀，上訴於本院合議庭，並按他造當事人之人數附具繕本。
中    華    民    國   100    年    5     月    19    日
                            書記官  李一農
┌───────────────────────────────────┐
│附表（100年度基簡字第245號） ：                                       │
├──┬─────┬─────────────┬────────────┤
│編號│ 請求金額 │  利                   息 │ 違        約        金 │
│    │（新臺幣）├────────┬────┼────────────┤
│    │          │起     迄     日│年 利 率│ 計 算 之 期 間 及 利 率│
├──┼─────┼────────┼────┼────────────┤
│ 1  │23,053元  │自96年9月1日起至│ 6.736％│自96年10月2日起至清償日 │
│    │          │清償日止        │        │止，其逾期在6個月內部分 │
│    │          │                │        │，按左列利率之10％計算；│
│    │          │                │        │其逾期超過6個月部分，按 │
│    │          │                │        │左列利率之20％計算。    │
├──┼─────┼────────┴────┼────────────┤
│ 2  │27,735元  │同編號1應收利息起迄日及利 │同          上          │
│    │          │率                        │                        │
├──┼─────┼─────────────┼────────────┤
│ 3  │28,031元  │同編號1應收利息起迄日及利 │同          上          │
│    │          │率                        │                        │
├──┼─────┼─────────────┼────────────┤
│ 4  │28,199元  │同編號1應收利息起迄日及利 │同          上          │
│    │          │率                        │                        │
├──┼─────┼─────────────┼────────────┤
│ 5  │36,883元  │同編號1應收利息起迄日及利 │同          上          │
│    │          │率                        │                        │
├──┼─────┼─────────────┼────────────┤
│ 6  │36,883元  │同編號1應收利息起迄日及利 │同          上          │
│    │          │率                        │                        │
├──┼─────┼─────────────┼────────────┤
│ 7  │36,883元  │同編號1應收利息起迄日及利 │同          上          │
│    │          │率                        │                        │
├──┼─────┼─────────────┼────────────┤
│ 8  │36,073元  │同編號1應收利息起迄日及利 │同          上          │
│    │          │率                        │                        │
├──┼─────┼─────────────┴────────────┤
│共計│253,740元 │                                                    │
└──┴─────┴──────────────────────────┘